【裁判字號】    92,交抗,767
【裁判日期】    921022
【裁判案由】    聲明異議
【裁判全文】
臺灣高等法院臺中分院刑事裁定                    九十二年度交抗字第七六七號
    抗  告  人
    即受處分人  甲○○
右列抗告人因聲明異議案件，不服台灣台中地方法院中華民國九十二年八月二十日所
為裁定（九十二年度交聲字第八一五號、原處分案號：九十二年七月三十日裁監稽違
字第駕裁六一─ＡＩＫ三００九四六號裁決書）提起抗告，本院裁定如左:
    主      文
原裁定及原處分均撤銷。
甲○○不罰。
    理      由
一、抗告人即受處分人甲○○（下稱受處分人）抗告意旨略以：伊開營業貨櫃曳引車
    從台北市台灣水泥公司沿基隆路往南走，原欲走地下道回台中，但該地下道封閉
    ，所以走平面道，到松高路口看到禁行大卡車標誌，即迴車，在松高路口即被警
    察攔下，說伊行駛管制區等語。
二、查原處分機關以：本案係台北市政府警察局交通警察大隊舉發受處分人甲○○駕
    駛車號９０８─ＫＡ營業貨櫃曳引車，於九十二年五月二十二日零時二十五分許
    ，行經台北市市○路○○○路路口，因「行駛管制區」違規，受處分人於應到案
    日期前提出申訴，經原舉發機關函覆違規屬實，該站遂於九十二年七月三十日以
    裁監稽違字第駕裁六一─ＡＩＫ三○○九四六號裁決書，裁處自收受裁決書之次
    日起十五日內，罰鍰處新台幣九百元整，並記違規點數一點，逾期則依裁決書處
    罰主文規定裁處，於法並無不合等語。
三、原審法院以本件受處分人甲○○駕駛車號９０８─ＫＡ營業貨櫃曳引車，於九十
    二年五月二十二日零時二十五分許，行經台北市市○路○○○路路口，為台北市
    政府警察局交通警察大隊舉發因「行駛管制區」違規並掣開通知單舉發等情，有
    前揭舉發通知單一紙在卷可稽，受處分人亦不否認，惟辯稱：因南行經基隆路車
    行地下道時，正在施工封閉而由於封閉要改道行駛，便直行朝南方向行駛直行到
    市政府，當發現禁制區要駛離時卻在管制區路口被攔檢，而基隆路車行地下道（
    松隆路與基隆路口即穿越忠孝東路由信義路出口之車行地下道）施工封閉並無公
    告其他替代道路，且並未進入管制區云云。惟據原舉發單位即台北市政府警察局
    信義分局九十二年七月八日北市警信分交字第０９２６２２０８５００號函說明
    ：異議人於九十二年五月二十二日○時二十五分駕駛９０８─ＫＡ營業貨櫃曳引
    車，在基隆路北往南方向，行駛至松高路口左轉再沿松高路西向東行駛，在統一
    企業大樓工地前，經警發現當場攔停舉發等語，有該函一紙可參。且依該函說明
    ，車行地下道有限高二公尺，異議人駕駛之９０８─ＫＡ營業貨櫃曳引車根本無
    法駛入，故異議人辯稱因車行地下道施工封閉而改道行駛，尚屬無據。異議人所
    駕為營業貨櫃曳引車，於市區道路行駛，其危險性相較於其他車種為大，駕駛人
    於駛入陌生地段前應先了解當地路況，以防危險發生及違規情事。異議人於前揭
    時、地違規事實，可以認定。原處分機關依道路交通管理處罰條例第六十條第二
    項第三款、第六十三條第一項第一款規定，裁處受處分人罰鍰新台幣九百元整，
    並記違規點數一點，逾期則依裁決書處罰主文規定裁處，並無不當，認本受處分
    人之異議為無理由，駁回其異議。
四、查證人即取締之員警乙○○到庭證稱：伊在台北市○○路和市府路口執勤，受處
    分人沿著基隆路駛入，到松高路左轉，松高路已經在禁區中。台北市政府管制區
    是在忠孝東路以南，信義路以北，松仁路以西。但禁止大貨車駛入之標誌係設在
    市○路○○○路口，松高路與忠孝東路平行，相隔約一公里等語；乙○○並提出
    台北市政府管制區簡圖一紙，市○路○○○路口號誌、標誌照片二張。依證人乙
    ○○證述，台北市政府管制區○○○○○路以南、信義路以北，松仁路以西之地
    區，但禁止大貨車駛入之標誌係設於市○路○○○路口，則受處分人沿基隆路平
    面道，駛入忠孝東路以南、松高路以北之管制區○○○○路口即左轉或迴轉，並
    未違反禁止行駛大貨車標誌駛入松高路以南之地區。原處分機關及原審法院認受
    處分人因行駛管制區違規，予以處分，尚有未洽。受處分人上開抗告為有理由，
    應由本院將原處分及原裁定撤銷，自自為不罰之裁定。
五、據上論結，應依道路交通案件處理辦法第二十六條，刑事訴訟法第四百十三條，
    裁定如主文。
中      華      民      國      九十二      年    十    月    二十二    日
                                    臺灣高等法院臺中分院刑事第九庭
                                          審判長法  官  陳  筱  珮
                                                法  官  康  應  龍
                                                法  官  趙  春  碧
右正本證明與原本無異。
不得再抗告。
                                                書記官  陳  文  琴
中      華      民      國      九十二   年       十      月   二十七   日
                                                                        Ｒ


司法院資訊處製作；財團法人民間司法改革基金會備份。
